# 银行贷款签订了免息协议，期间计提的利息可以冲回吗？

提问人：zhebukexue 时间：2020-06-19 08:05:02
如题，公司之前计提了贷款利息，但是之后和银行签订了免息合同，请问，之前计提的利息可以冲回吗？还是说入营业外收入，还有人说属于债务重组利得...

回答人：chenyiwei
免除利息的原因是什么？是否与其他交易之间存在一揽子交易或者因果关系？如果该事项是独立、具有商业实质的，则按照债务重组处理。